【裁判字號】    95,上訴,1552
【裁判日期】    950927
【裁判案由】    違反毒品危害防制條例
【裁判全文】
臺灣高等法院高雄分院刑事判決        95年度上訴字第1552號
    上  訴  人  臺灣屏東地方法院檢察署檢察官
    被      告  甲○○
    選任辯護人  葉武侯  律師
上列上訴人因被告違反毒品危害防制條例案件，不服臺灣屏東地
方法院94年度訴字第1084號中華民國95年6月21日第一審判決（
起訴案號：臺灣屏東地方法院檢察署94年度偵字第3672號），提
起上訴，本院判決如下：
    主  文
上訴駁回。
    事  實
一、甲○○明知海洛因及甲基安非他命為毒品危害防制條例第2
    條第2 項第1 款、第2 款所規定之第一、二級毒品，竟基於
    持有第一級毒品海洛因及第二級毒品安非他命之犯意，於94
    年7 月29日11時30分許前之某時，持有如附表所示之毒品，
    嗣於94年7 月29日11時30分許，為警持搜索票在屏東縣新園
    鄉○○村○○路77號查獲，並扣得如附表所示之毒品及葡萄
    糖1 包，始知悉上情。
二、案經屏東縣警察局潮州分局報由臺灣屏東地方法院檢察署檢
    察官偵查起訴。
    理  由
甲、程序方面：
一、警卷卷存搜索扣押筆錄、扣押物品目錄表、扣押物品清單各
    1 紙，係被告以外之人於審判外所做之書面陳述，屬於傳聞
    證據，惟其本質上屬公務員本於職權所為，其正確性及可信
    性頗高，如有錯誤亦可請求更正，應屬第159 條之4 第1 款
    由公務員職務上所製作之紀錄或證明文書，具有證據能力。
二、臺灣檢驗科技股份有限公司濫用藥物尿液檢驗報告（報告編
    號KＺ000000000000號）、法務部調查局鑑定通知書（94年10
    月14日調科壹字第240000000 號）各1 紙、毒品初步檢驗結
    果報告表2 紙（含照片2 幀）、高雄醫學大學附設中和紀念
    醫院94年11月25日編號0000-0000 號至同日編號0000-0000
    號檢驗報告各1 份，均係被告以外之人於審判外之書面陳述
    ，依刑事訴訟法第159 條第1 項之規定，屬於傳聞證據，惟
    於立法理由明確說明，該條所謂「除法律有規定者」外，尚
    包括同法第159 條之1 至第159 條之5 及第206 條等規定。
    本件鑑定係經審判長、受命法官或檢察官選定或囑託機關、
    團體所為之鑑定，所鑑定之結果，鑑定人依刑事訴訟法第20
    6 條所出具之鑑定報告，係刑事訴訟法第159 條第1 項所指
    例外規定，有證據能力。且被告對於該鑑定報告亦表示同意
    為證據，則依據刑事訴訟法第159 條之5 第1 項規定，自得
    為證據。
三、卷附0000000000、0000000000號行動電話通聯紀錄，係利用
    機械性列印之紀錄，非為供述證據，故不屬傳聞證據，併此
    敘明。
乙、實體方面：
一、被告甲○○於上開時、地持有如附表所示之毒品之事實，業
    據被告於原審及本院審理時坦承不諱，並有警卷卷存搜索扣
    押筆錄、扣押物品目錄表、扣押物品清單各1 紙及照片4 幀
    為證；又扣案如附表所示之物含有附表所示「毒品成分、重
    量」欄之毒品成分及重量，有卷存如附表所示「備註欄」之
    各該鑑定通知書、檢驗報告可資證明；此外，復有如附表所
    示之扣案毒品可憑，足認被告此部分之自白與事實相符，應
    堪採信。本件事證明確，被告持有第一級、第二級毒品犯行
    ，均堪認定。
二、查海洛因、甲基安非他命分別係毒品危害防制條例第2 條第
    2 項第1 款、第2 款所列之第一級、第二級毒品。核被告所
    為，係犯毒品危害防制條例第11條第1 項之持有第一級毒品
    罪、及同條第2 項之持有第二級毒品罪，又被告一行為同時
    觸犯持有第一、二級毒品二罪，為想像競合犯，應依刑法第
    55條規定，從一重之持有第一級毒品罪處斷。按「轉讓、持
    有毒品達一定數量者，加重其刑至1/2 ，其標準如下：一、
    第一級毒品：淨重5 公克以上。二、第二級毒品：淨重10公
    克以上。三、第三級毒品：淨重20公克以上。四、第四級毒
    品：淨重20公克以上。前項所稱淨重，指除去包裝後之毒品
    重量」，此行政院於93年1 月7 日公布並施行之轉讓持有毒
    品加重其刑之數量標準第2 條定有明文，經查本件被告持有
    附表編號1 、2 所示之第一、二級毒品之重量，已如附表之
    「毒品成分、重量」欄所示，均已逾上開標準，故均應依毒
    品危害防制條例第11條第4 項之規定，加重其刑。
三、公訴人認被告係犯毒品危害防制條例第4 條第1 項之販賣第
    一級毒品罪及同條第2 項之販賣第二級毒品罪嫌云云，無非
    係以：(1)被告甲○○於警詢、偵查中及羈押審理中之自白；
    (2)受檢人尿液採證編號姓名對照表、臺灣檢驗科技股份有限
    公司濫用藥物尿液檢驗報告（報告編號KＺ000000000000號，
    檢體編號94A-208 號）各1 紙；(3)法務部調查局鑑定通知書
    （94年10月14日調科壹字第240000000 號）1 紙、毒品初步
    檢驗結果報告表2 紙（含照片2 幀）；(4)0000000000、0000
    000000號行動電話用戶申請人、通聯紀錄1 批；(5)搜索扣押
    筆錄、扣押物品目錄表及扣押物品清單各1 紙、照片4 幀；
    (6)扣案如附表所示之物等為主要論據。
（一）訊據被告矢口否認有何販賣第一級毒品罪及同條第2 項之
      販賣第二級毒品犯行，辯稱：扣案如附表所示之毒品，係
      林金安於94年2 月間某日拿到我家寄放的，不是我所有，
      更不是我買來要販賣的等語。
（二）經查：
    1.被告所陳「林金安」之人，業於94年3 月26日死亡，有卷
      存送達證書上附原審公文封1 紙可稽，且為被告選任辯護
      人葉武候律師於原審95年2 月22日審理時陳明在卷，並其
      個人基本資料查詢結果1 份附於本院卷足憑。
    2.被告上開辯解雖不禁令人存疑，為何毒品、槍彈之犯罪行
      為人均將責任推給往生者？惟按被告之自白，不得作為有
      罪判決之唯一證據，仍應調查其他必要之證據，以察其是
      否與事實相符，此刑事訴訟法第156 條第2 項定有明文，
      而所謂「補強證據」，係指除該自白本身外，其他足以佐
      證自白之犯罪事實確具有相當程度真實性之證據而言，其
      所補強者，不以事實之全部為必要，祇須因補強證據與自
      白相互印證，依社會通念，足使犯罪事實獲得確信者，始
      足當之。
    3.本件被告於警詢、偵查初次訊問時及原審羈押時固曾自白
      其基於販賣營利之目的，於94年7 月27日20時、21時許在
      高雄市○○路某處，分別以新台幣（下同）30,000元及15
      ,000 元 之代價，向綽號「貓哥」之男子，同時販入如附
      表所示之第一級毒品海洛因及第二級毒品甲基安非他命等
      語，然經比對偵查卷存第104 頁至第105 頁被告所使用之
      電話號碼為0000000000號之行動電話通聯紀錄，於被告所
      述94年7 月27日20時、21時許，被告通聯之基地台位置係
      於屏東縣新園鄉及東港鎮附近，並未在高雄市，且被告於
      第2 次偵訊之後，則改稱附表所示之毒品係由綽號「金安
      」之友人所寄放，是被告前揭之自白是否真實即有可議。
    4.另上開(2)之被告尿液檢驗報告，至多僅能證明被告並未施
      用毒品之事實，而上開(3)、(5)及(6)所示之證據，亦僅能證
      明被告持有如附表所示之物而已，均尚不足以證明被告有
      販賣之犯意。
    5.依上開(4)之證據固能證明被告於94年07月27日9 時55分36
      秒至11時52分11秒許，在高雄縣大寮鄉、鳳山市、高雄市
      前鎮區等處，使用電話號碼為0000000000號之行動電話，
      然該通聯僅記載雙方通話之起訖時間、雙方之電話號碼及
      基地台位址，並無通話內容，自不足以證明被告確實有於
      該日，在高雄市○○路某處，向綽號「貓哥」之男子，同
      時販入如附表所示毒品之事實，更遑論以此證明被告有販
      賣之主觀犯意。
    6.職是，依公訴人所提出之證據，並不足以使本院認定被告
      有販賣第一、二級毒品犯罪事實之確信，自不得論被告上
      開二罪，因起訴事實與被告持有毒品之基本事實同一，起
      訴法條應予變更。
四、原判決變更起訴法條，以被告甲○○持有第一、二級毒品海
    洛因、甲基安非他命罪證明確，認不成立販賣第一、二級毒
    品罪，因予適用刑事訴訟法第300 條，毒品危害防制條例第
    11條第1 項、第2 項、第4 項、第18條第1 項前段，刑法第
    11條、第55條之規定，並審酌被告持有第一、二級毒品海洛
    因、甲基安非他命，敗壞社會風氣，對於自身及社會所造成
    之危害程度非輕，行為實不足取，自應受相當之刑事非難，
    惟念其犯後坦承犯行，態度良好及所持有毒品之數量等一切
    情狀，量處有期徒刑2 年，並敘明將扣案如附表編號1 、2
    之海洛因、甲基安非他命，應依毒品危害防制條例第18條第
    1 項前段規定宣告沒收銷燬之；且扣案如附表編號3 至9 之
    物，因分別與附表「毒品成分；數量」欄所示之毒品不能析
    離，均應依毒品危害防制條例第18條第1 項前段，宣告沒收
    銷燬之。其認事用法核無違誤，所處之刑亦屬允當。公訴人
    上訴意旨，以(一)本件除被告之自白外外，尚有扣案數量不少
    之毒品，難謂供個人使用，可見被告於警訊及偵訊中自陳供
    日後販賣之用，自屬可信；(二)經核對被告所使用之電話號碼
    為0000000000號之行動電話，於94年07月27日上午11時51分
    至52分許，在高雄市前鎮區○○○街34號基地台附近與不詳
    男子通聯之事實，而草衙中街即為被告所述販入毒品地點高
    雄市○○路底，足見被告在警訊、偵訊及原審聲押庭中之自
    白，與事實相符等為由，指摘原判決不當云云。然查：(一)被
    告所使用之電話號碼為0000000000號之行動電話，雖於94年
    07月27日上午11時51分至52分許，有在高雄市前鎮區○○○
    街34號基地台附近與不詳男子通聯之事實，但被告於警訊時
    及原審聲押時，均自白於94年7 月27日晚上8 、9 點，在高
    雄市○○路向「貓哥」購買毒品等語，於偵查中自白於94年
    7 月27日晚上8 、9 點，在高雄市○○路向「貓哥」購買毒
    品等語，均未曾自白於94年07月27日上午11時51分至52分許
    ，在高雄市○○路購買毒品，因此上開通聯紀錄與被告在警
    訊、偵訊及原審聲押庭中之自白並不相符。(二)扣案之毒品確
    實可觀，應非一般人供自己吸食之用，但被告於93年即有施
    用毒品之前科，有臺灣高等法院被告前案紀錄表在卷可考，
    何況被告嗣後辯稱係「金安」於94年2 月間農曆過年後所寄
    放的等情，而依據被告所述綽號「金安」者，真實姓名為「
    林金安」之人，業於94年3 月26日死亡，其個人基本資料查
    詢結果1 份附於本院卷足憑，雖不禁令人懷疑被告所述是否
    可信，但依上開被告所供，「金安」者既已死亡，其未再向
    被告取回寄放扣案之毒品，乃當然之事，縱然扣案毒品數量
    不少，但並無積極證據足證被告有販賣之意圖或行為，至多
    僅能科以被告持有持有第一、二級毒品罪。是公訴人上訴，
    為無理由，應予駁回。
據上論斷，應依刑事訴訟法第368條，判決如主文。
本案經檢察官張其主到庭執行職務。
中    華    民    國    95    年    9     月    27    日
                  刑事第二庭    審判長法  官  林正雄
                                      法  官  陳啟造
                                      法  官  黃壽燕
以上正本證明與原本無異。
如不服本判決應於收受本判決後10日內向本院提出上訴書狀，其
未敘述上訴理由者，並得於提起上訴後10日內向本院補提理由書
狀（均須按他造當事人之人數附繕本）「切勿逕送上級法院」。
中    華    民    國    95    年    9     月    27    日
                                      書記官  王婉蓉
附錄本判決論罪科刑法條：
毒品危害防制條例第11條第1 、2 項
  持有第一級毒品者，處3 年以下有期徒刑、拘役或新臺幣5 萬
  元以下罰金。
  持有第二級毒品者，處2 年以下有期徒刑、拘役或新臺幣3 萬
  元以下罰金。
  持有專供製造或施用第一、二級毒品之器具者，處1 年以下有
  期徒刑、拘役或新臺幣1 萬元以下罰金。
  持有毒品達一定數量者，加重其刑至二分之一，其標準由行政
  院定之。
附表：
┌──┬───────┬───┬───────────┬──────────────────┐
│編號│品         名 │數量  │   毒品成分、重量     │備                               註 │
├──┼───────┼───┼───────────┼──────────────────┤
│1   │海洛因        │33包  │（合計淨重28.08 公克，│法務部調查局94年10月14日調科壹字第24│
│    │              │      │空包裝重10.50 公克）  │0000000號鑑定通知書1 紙             │
├──┼───────┼───┼───────────┼──────────────────┤
│2   │甲基安非他命  │7 包  │（驗前毛重71.03 公克、│高雄醫學大學附設中和紀念醫院94年11月│
│    │              │      │驗後毛重71公克）      │25日編號0000-0000號檢驗報告1 紙     │
├──┼───────┼───┼───────────┼──────────────────┤
│3   │電子秤        │1 台  │含有海洛因及甲基安非他│同上開醫院同日編號0000-0000 號檢驗報│
│    │              │      │命殘渣                │告1 紙                              │
├──┼───────┼───┼───────────┼──────────────────┤
│4   │夾鏈袋        │1 袋  │含有甲基安非他命殘渣  │同上開醫院同日編號0000-0000 號檢驗報│
│    │              │      │                      │告1 紙                              │
├──┼───────┼───┼───────────┼──────────────────┤
│5   │之鐵藥芍      │1 支  │含有甲基安非他命殘渣  │同上開醫院同日編號0000-0000 號檢驗報│
│    │              │      │                      │告1 紙                              │
├──┼───────┼───┼───────────┼──────────────────┤
│6   │削尖吸管      │1 支  │含有海洛因殘渣        │同上開醫院同日編號0000-0000 號檢驗報│
│    │              │      │                      │告1 紙                              │
├──┼───────┼───┼───────────┼──────────────────┤
│7   │圓形荼葉罐    │1 個  │含有海洛因及甲基安非他│同上開醫院同日編號0000-0000 號檢驗報│
│    │              │      │命殘渣                │告1 紙                              │
├──┼───────┼───┼───────────┼──────────────────┤
│8   │方形荼葉罐    │1 個  │含有甲基安非他命殘渣  │同上開醫院同日編號0000-0000 號檢驗報│
│    │              │      │                      │告1 紙                              │
├──┼───────┼───┼───────────┼──────────────────┤
│9   │置物盒        │1 個  │含有海洛因及甲基安非他│同上開醫院同日編號0000-0000 號檢驗報│
│    │              │      │命殘渣                │告1 紙                              │
└──┴───────┴───┴───────────┴──────────────────┘


司法院資訊處製作；財團法人民間司法改革基金會備份。
